# 母子公司或各个子公司与同一家企业有往来款项附注如何披露？

提问人：rongjr 时间：2013-08-23 09:18:57
应该按合并口径的汇总数字披露吧

回答人：chenyiwei
赞同此观点。尤其是附注是基于合并报表编制的，因此在会计主体内部并无母子公司的界限。